【裁判字號】    99,易,441
【裁判日期】    990531
【裁判案由】    傷害等
【裁判全文】
臺灣桃園地方法院刑事判決               99年度易字第441號
    公  訴  人  臺灣桃園地方法院檢察署檢察官
    被      告  乙○○
                丙○○
上列被告因傷害等案件，經檢察官向本院桃園簡易庭聲請簡易判
決處刑（聲請案號：98年度偵字第24643 號），茲本院認有刑事
訴訟法第451 條之1 第4 項但書第3 款之情形，改依通常程序審
理，本院判決如下：
    主      文
本件被告乙○○、丙○○被訴部分公訴不受理。
    理      由
一、按告訴乃論之罪，告訴人於第一審辯論終結前得撤回其告訴
    ；又告訴經撤回者，法院應諭知不受理之判決，刑事訴訟法
    第238 條第1 項、第303 條第3 款分別定有明文。
二、本件公訴意旨略以：告訴人甲○○於民國98年8 月19日下午
    3 時許，在桃園縣桃園市○○路○ 段414 巷152 弄2 號之德
    優機械公司內，因細故與其同事丁○○發生爭執，竟基於傷
    害之犯意，手持鐵製板手毆打丁○○之頭部，致丁○○受有
    頭部損傷合併撕裂傷5CM 、右肩部挫傷、左手臂挫傷合併撕
    裂傷0.2CM 之傷害（甲○○傷害部分另行判決）。被告乙○○、丙○○見甲○○毆打丁○○，其等竟共同基於傷害及毀
    損之犯意聯絡，以徒手方式毆打甲○○，致甲○○受有頭部
    外傷、右眼周邊挫傷合併皮下瘀血、臉部之開放性傷口（約
    0.1 公分）、右胸部挫傷之傷害，甲○○之眼鏡亦因此損壞
    不堪使用，因認被告乙○○、丙○○犯有刑法第277 條第1
    項之普通傷害及354 條之毀損器物罪等語。惟查前一罪名依
    同法第287 條規定、後一罪名依同法第357 條規定，均須告
    訴乃論。茲據本件告訴人甲○○於言詞辯論終結前，具狀撤
    回其對被告丙○○之之傷害及毀損之告訴在案，此有撤回告
    訴狀乙件可稽。另因聲請簡易判決處刑書認定本件被告乙○○與被告丙○○係屬共同正犯，依刑事訴訴法第239 條規定
    ：「告訴乃論之罪，對於共犯之一人告訴或撤回告訴者，其
    效力及於其他共犯。但刑法第239 條之罪，對於配偶撤回告
    訴者，其效力不及於相姦人」，故前開告訴人甲○○撤回對
    被告丙○○告訴之效力亦及於共犯即共同被告乙○○。從而
    ，
    本件爰依照前開法條之規定，不經言詞辯論，逕行諭知被告
    乙○○、丙○○前開被訴部分公訴不受理之判決。
據上論斷，應依刑事訴訟法第452 條、第303 條第3 款、第307
條，判決如主文。
中    華    民    國    99    年    5     月    31    日
                  刑事第十庭  法  官  江德民
以上正本證明與原本無異。
如不服本判決，應於判決送達後10日內向本院提出上訴狀（應附
繕本），其未敘述上訴理由者，應於上訴期間屆滿後20日內補提
理由書狀於本院，上訴於臺灣高等法院。
                              書記官  劉乙錡
中    華    民    國    99    年    6     月    3     日

司法院資訊處製作；財團法人民間司法改革基金會備份。
